臺灣臺北地方法院民事裁定　　　　　　 100年度訴字第1596號
原　　　　告　陳金山
　　　　　　　彭尚宇
　　　　　　　李維肄
上列三原告共
同訴訟代理人　陳永昌律師
被　　　　告　信義歡樂有線播送系統股份有限公司
　　　　　　　　　　　設臺北市○○區○○路三段一三０巷十
　　　　　　　　　　　　二號八樓
法定代理人　　李海柱　籍設臺北市大安區○○○路○段一七一
　　　　　　　　　　　　　號七樓
　　　　　　　　　　　居高雄市○○○路一九三號九樓之一
　　　　　　　龔徐　　住臺北市松山區○○○路○段六六巷八
　　　　　　　　　　　　號五樓
　　　　　　　　　　　居臺北市松山區○○○路○段六六巷九
　　　　　　　　　　　　號六樓
上列當事人間請求確認清算人委任關係不存在事件，本院裁定如
下︰
    主    文
本件移送臺灣士林地方法院。
    理    由
一、按對於私法人或其他得為訴訟當事人之團體之訴訟，由其主
    事務所或主營業所所在地之法院管轄；訴訟之全部或一部，
    法院認為無管轄權者，依原告聲請或依職權以裁定移送其管
    轄法院，民事訴訟法第二條第二項、第二十八條第一項定有
    明文。
二、本件原告起訴主張：原告陳金山、彭尚宇自被告公司設立時
    起即擔任董事職務，原告李維肄自被告公司設立時起即受訴
    外人行健電訊股份有限公司（下稱行健電訊公司）指派擔任
    被告公司法人董事代表；被告公司於民國八十九年七月十八
    日為解散登記，進入清算程序後，由渠等與其他董事依法任
    當然清算人，茲渠等無意繼續擔任被告公司清算人，乃於九
    十九年十二月十日寄發存證信函為辭任董事、清算人職務之
    意思表示，雖其中寄送至被告公司登記址及李海柱部分未能
    送達，李海柱部分業經渠等向法院聲請公示送達獲准，而分
    別於一００年二月二十一日、三月十六日、二十二日生送達
    效力，依公司法第一百九十二條、第三百二十四條、民法第
    五百四十九條第一項規定，渠等已非被告公司之清算人；又
    李維肄僅於八十五年一月五日受行健電訊公司指派擔任被告
    公司法人董事代表，後行健電訊公司雖續任被告公司法人董
    事，但並未再行指派李維肄為法人董事代表，爰請求確認渠
    等與被告公司間清算人委任關係不存在。
三、經查，本件被告公司主事務所在臺北市○○區○○路三段一
    三０巷十二號八樓，有（原證一、三）公司變更登記事項卡
    、（原證二）經濟部商業司公司基本資料查詢單可資佐憑，
    不在本院管轄區域內，是本件應由被告公司主事務所所在地
    法院即臺灣士林地方法院管轄；茲原告向無管轄權之本院起
    訴，顯係違誤，爰依職權將本件移送於被告主事務所所在地
    法院即臺灣士林地方法院。
四、依民事訴訟法第二十八條第一項，裁定如主文。
中    華    民    國   100    年    4     月    19    日
                    民事第一庭  法  官  洪文慧
以上正本係照原本作成。
如對本裁定抗告須於裁定送達後十日內向本院提出抗告狀，並繳
納抗告費新臺幣一千元。
中    華    民    國   100    年    4     月    19    日
                                書記官  林芝儀